【裁判字號】    95,上易,992
【裁判日期】    950719
【裁判案由】    詐欺等
【裁判全文】
臺灣高等法院刑事判決                 95年度上易字第992號
上  訴  人  臺灣新竹地方法院檢察署檢察官
被      告  丙○○
            乙○○
上列上訴人因被告等詐欺等案件，不服臺灣新竹地方法院94年度
易字第420號，中華民國95年3月30日第一審判決（起訴案號：臺
灣新竹地方法院檢察署93年度偵字第2703號），提起上訴，本院
判決如下：
    主  文
上訴駁回。
    理  由
一、公訴意旨略以：被告丙○○與被告乙○○為父子，另被告乙○○為渲富實業有限公司（以下簡稱渲富公司）實際經營負
    責人。緣告訴人甲○○於民國九十年間，因欲在新竹縣竹東
    鎮○○段二四八、二四九地號之土地上，興建RC結構三層建
    物一棟（原門牌號碼為新竹縣竹東鎮○○路二五二巷二一號
    ），經其胞姐徐雲嬌轉介，而與被告丙○○認識後，雙方商
    定由被告丙○○及乙○○承攬興建上開建物，並於同年六月
    七日，由被告乙○○代表渲富公司與告訴人甲○○共同簽署
    工程合約書，告訴人甲○○並依工程合約書所載內容，分別
    於同年六月八日、九月四日及九十一年二月五日，分次給付
    合計新臺幣（下同）一百十三萬五千元之工程款予被告等人
    。詎被告丙○○為上開建物工程現場監工，被告乙○○為前
    開建物工程之實際負責人，均知建築設計基礎部分，應施作
    連續基座，外牆壁部分鋼筋排紮為雙層雙向，支柱部分裝設
    模板寬度為三十公分，竟共同基於意圖為自己不法之所有之
    犯意聯絡及行為分擔，於施作上開建物時，僅就基礎部分施
    作獨立基座及地梁，外牆壁鋼筋排紮則為單層雙向，且支柱
    部分裝設模板寬度僅有二十公分，違背建築技術規則所列柱
    寬不得小於三十公分之規定，另樑柱箍筋兩端彎鉤處，亦未
    依規定施作一百三十五度夾角，足使該建物結構因此而減損
    承載力及耐震力，致生危險於住戶及鄰近居民，且其等亦以
    此俗稱偷工減料之方式詐取告訴人甲○○之工程款項，致使
    告訴人甲○○如欲補強，則須再花費達二十八萬三千三百五
    十五元之費用。因認被告丙○○及乙○○共同涉犯刑法第三
    百三十九條第一項之詐欺取財罪嫌，及同法第一百九十三條
    之違背建築術成規罪嫌等語。
二、公訴人認被告丙○○及乙○○共同涉犯詐欺取財及違反建築
    術成規等罪嫌，無非係以告訴人甲○○之指訴，證人即告訴
    人之胞姐徐雲嬌證述介紹被告丙○○為告訴人興建上揭建物
    等情，以及證人即建築師陳俊宏之證詞，且有告訴人與渲富
    公司間工程合約書、工程預算單、支付工程款匯款回條、被
    告丙○○具名之收據、新竹縣政府（90）工建字第四五二號
    建築執照卷節印本、臺灣省建築師公會上開建物工程施工鑑
    定報告書等資為論據。
三、訊據被告丙○○、乙○○均堅決否認有何公訴意旨所指之詐
    欺取財及違反建築術成規罪嫌。(一)被告丙○○於原審辯稱：
    伊不是監工，只是當初做基座要灌漿時，因被告乙○○在高
    雄有事，所以叫伊過來看一下，伊就看了二天，建築師也沒
    有委託伊監工；那二天告訴人有在場，他有向伊表示連續基
    座和連續基座要有鋼筋連接，伊說地坪完成後，上面會整個
    鋪鋼筋，每個柱子間再用彎鉤鉤住，這種作法和用連續基座
    之防震效果是一樣的，告訴人已瞭解，也沒有表示反對。況
    且當地土質如要作連續基座，恐會塌陷而增加施工困難，所
    以伊才施作單獨基座，並且在鋼筋部分補強。而伊只有那二
    日與告訴人有所接觸，至於工程原料係何人購買，伊並不清
    楚；至於工程款項均係依據合約書請領，當初是二樓地坪完
    成後，請領了六十萬，也有繼續施工，所以才會蓋完二樓等
    語。(二)被告乙○○於原審辯稱：當初外牆壁鋼筋排紮為雙層
    雙向改為單層雙向，有獲得告訴人同意，而樑柱走向原本約
    定是縱向，後來因為室內空間太小，要改成橫向，這部分亦
    有告知告訴人並獲同意，因為改成橫向，故要換模板，寬度
    即有變更，因此裝設模板寬度才會更改為二十公分。至於樑
    柱箍筋兩端彎鉤處未施作一三五度夾角，是因每位工人施作
    情形不同，難免有疏失，但並非故意使然。而告訴人在二月
    二十日就申請停工，所以伊等才無法繼續施工，並非伊等故
    意不再施工，實則當時模板和鋼筋均已送至工地，而將模板
    鋪妥及鋼筋綁好只需一日時間等語。於本院辯稱：本件純粹
    是建築物瑕疵糾紛，民事部分雙方已經達成調解，是告訴人
    要求我們停工打掉建築物，嗣後因告訴人認為我們沒有依調
    解內容執行，所以才提出詐欺訴訟等語。
四、按犯罪事實應依證據認定之，無證據不得認定犯罪事實；不
    能證明被告犯罪者，應諭知無罪之判決，刑事訴訟法第一百
    五十四條第二項、第三百零一條第一項分別定有明文。又事
    實之認定，應憑證據，如未能發現相當證據，或證據不足以
    證明，自不能以推測或擬制之方法，以為裁判基礎；且認定
    不利於被告之事實，須依積極證據，苟積極證據不足為不利
    於被告事實之認定時，即應為有利於被告之認定，更不必有
    何有利之證據，最高法院四十年臺上字第八六號、三十年上
    字第八一六號判例意旨可資參照。又刑法第三百三十九條第
    一項詐欺罪之成立，以意圖自己或第三人不法所有，利用詐
    術使人將本人或第三人之物交付為要件，此事實之有無，應
    依積極證據認定。如無相當之證據，或證據不足以證明，自
    不能以推測或擬制之方法，以為裁判之基礎。而告訴人之告
    訴，係以使被告受刑事訴追為目的，是其陳述是否與事實相
    符，自應調查其他證據，以資審認，亦有最高法院六十九年
    臺上字第一五三一號、四十六年臺上字第二六○號判例足堪
    參照。是以債務人若有未依約定之債務本旨履行者，於一般
    交易經驗上原因非一，舉凡因不可歸責於己之事由致不能給
    付，或因合法主張抗辨事由而拒絕給付，或因財產、信用狀
    況緊縮而無力給付，甚至於債之關係成立後，另起惡意遲延
    給付，皆有可能，非必出於自始無意給付之財產犯罪一端，
    自難遽以債務不履行之客觀結果，即率為推斷違約當事人即
    同時涉及詐欺犯罪，而有謀取不法利益可言，亦即債務人是
    否有詐欺之故意及施用詐術，係以行為當時為判斷時點，如
    行為人初無詐欺之故意及施用詐術，只因嗣後情事變更，即
    非該當於詐欺之構成要件。
五、經查：
  (一)告訴人甲○○於九十年間，因欲在事實欄所揭地點興建RC結
    構三層建物一棟，經證人即其胞姐徐雲嬌轉介，與被告丙○○認識後，雙方商定由被告丙○○及乙○○承攬興建上開建
    物，並於同年六月七日，由被告乙○○代表渲富公司與告訴
    人甲○○共同簽署工程合約書，告訴人甲○○並依工程合約
    書所載內容，分別於同年六月八日給付四十一萬元、同年九
    月四日給付八萬五千元、九十一年二月五日給付六十萬元及
    四萬元，總計給付一百十三萬五千元之工程款予被告等情，
    為告訴人甲○○及被告等所不否認，並有工程合約書一份、
    中國農民銀行匯款回條四張（均係匯入被告丙○○之配偶張
    陳金蓮所有：華信商業銀行高雄分行帳號00000000
    000000號帳戶內）及被告丙○○所出具收取四萬元之
    收據一張等在卷足稽（第五○六號發查卷九至十三頁）。
  (二)嗣被告等於前揭合約簽訂後即開始施作上揭工程，迄告訴人
    因認為工程施作有瑕疵，而於九十一年二月二十日申請停工
    為止，工程之進度為二樓地板之模板釘好，鋼筋部分已綁好
    等情，為證人即告訴人甲○○於原審具結證述明確（原審卷
    一一五頁），亦為被告等所是認。而甲○○並證述：伊有先
    請徐雲嬌和丙○○談，伊跟胞兄一起來，並且伊跟徐雲嬌確
    認後，伊才付六十萬元，當時丙○○有答應在三樓沒蓋好前
    ，不再向伊收取任何費用等語（原審卷一一五頁）。是以：
  1.觀諸上揭工程合約書第三項工程總價及第九項工程付款方式
    之記載，足知該工程在完成至被告丙○○所承諾之三樓暨樓
    板時，告訴人所應付款之金額為工程總價四百十三萬元百分
    之四十五之款項，即為一百八十五萬八千五百元，如係計算
    現場確已完成之二樓暨樓板之進度，告訴人所應支付之金額
    則為上開工程總價百分之三十五，亦即一百四十四萬五千五
    百元，凡此均比告訴人迄九十一年二月五日為止所共支付之
    一百十三萬五千元為高。是以單依工程合約書對照現場工程
    完工之狀態觀之，被告二人並無溢領工程款項之情形。
  2.至告訴人甲○○雖證稱：工程合約有註明「未增建前付款二
    分之一」，因為工程要二次施工，所以在沒有二次施工前，
    錢都只付二分之一。第一次施工是把前面那棟蓋好，第二次
    施工是把後面那棟蓋好，所以才會註明未增建前付款二分之
    一，亦即在沒有二次施工前，款項都是付二分之一等語（原
    審卷一一七頁）。然查：
    (1)告訴人在上揭工程合約書於九十年六月七日簽訂完成後，
      隨即於翌日支付訂金款項四十一萬元等情，為其所不否認
      ，並有上揭匯款回條在卷足憑（第五○六號發查卷十一頁
      ），而斯時上揭工程尚未開工，然告訴人亦未主張訂金應
      僅支付二分之一之金額；之後，告訴人在支付所指訴被告
      等人所稱之建築師設計費八萬五千元、及被告丙○○所承
      諾將來會施作到三樓樓地板完成時不會再收取任何費用故
      而交付之六十萬元時，亦未見其以未增建前付款二分之一
      為由，而為折半支付之要求。
    (2)準此以觀，足認上揭工程合約書上雖記載未增建前付款二
      分之一等語，然在告訴人實際支付工程款予被告二人之際
      ，該約定並未在渠與被告等間商談時之考慮範圍內，是以
      告訴人上揭主張實難憑採。果若被告二人有施用詐術之情
      事，渠等所欲獲致者無非工程款項之不法財物，然如上所
      述，渠等在上揭工程完成至二樓樓板完成之狀態，所收取
      之工程款並未超出原訂合約內容之記載，是以依據現場工
      程完工狀態及所應支付工程款項之情形觀之，難認被告二
      人有何施用詐術而取得不法財物之情事可言。
  (三)告訴人於原審另指稱：上揭工程經鑑定結果，基礎部分僅施
    作寬一八○公分，長二四○公分，厚三十公分之獨立基座及
    地樑，無施作連續基座；外牆壁部分鋼筋排紮現場施作為單
    層雙向，與設計圖雙層雙向不相符；裝設模板之寬度為二十
    公分，與設計圖寬度之三十公分不符；已排紮完成之樑柱箍
    筋兩端彎鉤均未依規定施作一三五度夾角等情，固有臺灣省
    建築師公會所出具之新竹縣竹東鎮○○路二五二巷二十一號
    住宅新建工程施工中損害賠償等事件鑑定報告書一份在卷足
    憑，被告二人亦對上揭工程確有前述疏失一節並不否認，公
    訴人雖因而指摘被告等未依照設計圖施工，顯見其二人於訂
    約之初即有詐欺之意圖等語。然查：
  1.本件工程雖有未依照原先設計圖施工之情事，然此亦僅為工
    程施作本身具有瑕疵之糾葛，惟所應探究者應係是否因此足
    資認定被告二人於訂約之初，即確具有不法所有之意圖，對
    告訴人施以詐術，以圖取得不法所有財物之情事。證人即建
    築師陳俊宏於原審具結證述：在九二一地震前，大多房子也
    是單獨基座，但九二一地震後，政府要求多加好幾層，以便
    加強安全，而以當時本案棟房子來看，就算蓋好也不會倒塌
    。而把連續基座改成單獨基座，混凝土量和鋼筋量均會減少
    ，但是減少的量不會很多，也不會節省很多錢，大概不超過
    十萬元等語在卷（原審卷一一○、一一二頁）。而本件工程
    總價為四百十三萬元，相較而言，節省不到十萬元之成本，
    實非鉅額。況告訴人於被告二人在九十年六月七日訂約之後
    ，隨即於翌日給付訂金四十一萬元，已如前述，如被告等在
    訂約之始即有不法所有意圖，本可不需任何施工即獲致四十
    一萬元之不法財物，其等又何須開始起造上揭建物，並逐步
    完成至二樓地板，賺取中間並未依照設計圖施工所能取得之
    差額之理。而被告等人雖確有不符設計圖施工及未依原先工
    程合約內容給付而有所瑕疵，然被告等確有持續施工，並無
    延宕，而渠等自告訴人處所取得之工程款項，如前所述並未
    超出工程合約所訂內容，實難憑此而認被告等具不法所有之
    詐欺意圖。
  2.另告訴人於告訴狀中亦載明：告訴人於九十一年二月二日發
    現被告並沒有依照設計圖作連續基座，第二天即詢問被告，
    被告丙○○回以一樓地板鋪設鋼筋是主動額外為告訴人施作
    的，加上灌漿可保安全無虞，連續基座沒作也沒關係。被告
    丙○○又要求告訴人需依合約給付六十萬元，並且擔保三樓
    樓地板即整個結構體蓋好之前，不會再收取任何費用，又同
    意雙方可於二月八日重訂合約書，並就已施工但不符圖面部
    分約定過完年後再討論等條件後，告訴人因此於二月五日又
    匯付六十萬元等情（第五○六號發查卷三、四頁）。其於原
    審亦證述：被告丙○○有說雖然施作單獨基座，但是已在鋼
    筋部分加強，而當地的土質如果要做連續基座，怕會塌陷，
    會增加施工的困難，所以才施作單獨基座，並且在鋼筋部分
    加強等這些事情，但是伊並不清楚這是什麼時候他所做的，
    而他向伊說的時間是在伊看到是施作單獨基座之後，伊去問
    人家回來後，才問丙○○為什麼沒有施作連續基座，他才告
    知他現在已在地板那邊多加鋼筋在上面，伊也沒有表示同不
    同意他這樣施作，因為他那時候還沒有跟伊重簽合約等語甚
    詳（原審卷一三七頁），足徵被告等未依照設計圖面施工之
    情事，於當時已為告訴人所知悉，並在支付工程款項一節上
    已顯現，亦即其亦未依約給付工程進度完成時應給付之款項
    ，此為告訴人於原審自承甚明（原審卷一一八頁）。而被告
    二人亦無逃逸無蹤之情形，反而持續施工，益徵本件實為工
    程合約瑕疵給付之民事紛爭，被告二人並無刑事不法意圖。
  3.再者，告訴人雖又指稱：當時伊一直要求要重訂合約，也不
    同意開工，是被告等執意要開工云云。然其亦自承：因伊已
    付款，所以伊並未阻止施工，只是一再要求重訂合約。因為
    伊要改成RC結構，被告等又一直不跟伊簽約，就直接施工，
    所以被告等答應在三樓蓋好以前，不再收取任何費用等情不
    諱（同上發查卷二頁之告訴狀、原審卷一一八頁）。從而告
    訴人既自始終均未阻止被告等之施工，被告等亦有施工之情
    事，顯見此僅是雙方就工程合約是否依約給付之民事爭執，
    尚難僅執之即遽謂被告等自始具有不法所有意圖及施用詐術
    之行為。
  (四)告訴人雖又指稱：被告等在伊於九十一年二月四日匯款六十
    萬元後，即未再動工云云。然已為被告二人堅決否認在卷，
    均辯稱：確有再施工，因為模板及鋼筋均已購妥放置現場，
    而且將模板鋪上及鋼筋綁好只需一日時間等語。經查：
  1.告訴人復自承：二月五日及二月六日伊並沒有去工地現場查
    看，伊不知被告等有沒有去施工，伊是在二月六日上網查看
    ，發現渲富公司沒有登記資料，伊即在二月七日與妻同去工
    地現場拍照等語（原審卷一三一、一三二頁），而卷附照片
    中所顯示拍攝日期確為九十一年二月七日無訛，有照片八幀
    附卷足參（同上發查卷二一至二三頁、第一○九號他字卷五
    一頁），足見依告訴人所言暨所提出照片等資料，均無從認
    定被告等確有於九十一年二月四日收到六十萬元之款項後隨
    即停工之事實。況依證人甲○○所提出之照片觀之，亦可見
    及地面確實置放有模板及鋼筋等物，益徵被告等所辯上情非
    虛。
  2.再九十一年二月九日至二月十七日適逢年假，告訴人係在二
    月二十日申請停工之情，均為告訴人及被告二人所不爭執，
    是被告等在年假後雖確未繼續施工，然係因告訴人申請停工
    之故，從而亦難據此即謂被告二人因已收到六十萬元之款項
    ，故而棄工地於不顧，而有詐欺取財行為可言。況被告乙○○曾在告訴人申請停工後，與其聯絡要當面討論，惟因告訴
    人有所顧慮故而並未答應，其亦未再約定時間等情，為告訴
    人自承甚明（原審卷一三四、一三五頁），顯見被告等於停
    工後亦非不知所蹤。是告訴人徒以被告等於九十一年二月七
    日後即未再施工，且被告等並未依約前往其胞姊位於屏東之
    住處商談如何解決等節，即認被告等於取得六十萬元後遂不
    予置理，而認有詐欺取財犯行，實屬率斷。
  (五)至被告丙○○辯稱其非現場監工一節：經查：
  1.告訴人甲○○於偵訊時供述：實際是丙○○在管理工地，當
    時都是由他在工地簽收材料，且伊到現場，大部分都是看到
    丙○○，丙○○有參與工程之監工、叫料等語；其於原審審
    理復證述：乙○○說會找他爸爸丙○○監造，並說丙○○監
    造得非常好，而且水泥的簽收單也是丙○○所簽，實際上監
    工是丙○○帶著小包來做，現場施工的都是丙○○，而且水
    泥叫料灌漿好幾次，簽收單都是丙○○簽具等語明確（同上
    發查卷三三頁，第二七○三號偵卷一七、一八頁，原審卷一
    一四頁）。
  2.再參以被告丙○○於原審復自承：之前伊作建築工程，伊去
    本工地好幾次，他們做的對不對伊看的懂等語（原審卷一二
    九頁）；及九十一年二月四日係被告丙○○在前述工地現場
    向告訴人要求先支付工程款項六十萬元以及四萬元，而告訴
    人願意支付前述六十萬元之前提即為在上揭建物三樓地板完
    成前不再收取任何費用一節，亦係被告丙○○所承諾等情，
    此均為被告丙○○所不否認，足見被告丙○○並非如其所辯
    ，僅係在被告乙○○因故無法到工地現場時前往代班，其確
    具有監督工地現場該建物如何建築之權限，從而被告丙○○
    確為上揭工地現場之監工人甚明。
  (六)承上說明，被告丙○○固為上揭工地現場之監工人，惟查：
  1.被告乙○○則為上揭工程之承攬人，該建物經鑑定結果，也
    確具有前述基礎部分僅施作獨立基座及地樑、外牆壁部分鋼
    筋排紮現場施作為單層雙向、裝設模板之寬度為二十公分及
    已排紮完成之樑柱箍筋兩端彎鉤均未依規定施作一三五度夾
    角等瑕疵，其中裝設模板之寬度僅為二十公分，已違反建築
    技術規則構造編第四百十條第八款柱寬不得小於三十公分之
    規定等情，固有前述鑑定報告書一份在卷足憑。
  2.然證人陳俊宏已於原審具結證述：以當時那棟房子的狀況，
    就算蓋好也不會倒塌。而且在伊看來，該房子蓋好後，會比
    旁邊是在八十六年之前蓋的房子來得好，除非有很強的地震
    ，才會倒等語（原審卷一一二頁）。而觀諸上揭鑑定報告書
    所載明：就施作現況勘查結果，可將地樑底面開挖至單腳基
    座面深度約八一公分，寬度開挖一八○公分，長度開挖十五
    公尺，並鑿除地樑底面十公分寬度，使能與按照設計之配筋
    捆紮一體後，灌撓二一○Kf／平方公分強度之混凝土充分搗
    實施作，便可達相近承載力及耐震力。惟上揭補強施作僅能
    解決基座部分之承載力及耐震力而言，對施作現況鑑定過程
    中，發現支柱所裝設模板（尚未灌注混凝土）之實際寬度僅
    為二十公分，不但與設計圖寬度不相符，而且牴觸建築技術
    規則構造編第四百十條第八款柱寬不得小於三十公分之規定
    ，因此建議不如將單腳基座拆除重新按設計圖施作，一併解
    決爭議與後患為適當等情。足見前揭建物雖係單腳基座，然
    尚可補強，而達連續基座相近之承載力與耐震力，只是因為
    尚有支柱裝設模板寬度之瑕疵，是以建議拆除後重新施作，
    然上揭鑑定報告通篇均未敘明有何致生公共危險之虞，暨實
    際對建築物所造成之具體影響，從而尚難認被告二人上揭所
    為違背建築術成規之行為，有何致生公共危險之情形，而確
    已該當刑法違背建築術成規罪之構成要件。
  (七)末查被告丙○○及乙○○雖曾先後遭人告訴犯有詐欺罪嫌，
    惟均因犯罪嫌疑不足，而分別經臺灣高雄地方法院檢察署檢
    察官為不起訴處分確定等情，有臺灣高雄地方法院檢察署九
    十年度偵字第二一六三○號不起訴處分書、九十一年度偵字
    第二一四九六號不起訴處分書及本院被告前案紀錄表等在卷
    足參。而被告等於九十、九十一年間之經濟狀況並非甚佳，
    此亦為被告丙○○所不否認（原審卷一三八頁），然亦辯稱
    ：我們經濟不好是事實，但並沒有存心要去詐騙等語在卷；
    況經濟狀況不佳係屬客觀之狀態，與是否會因此即為詐騙他
    人所有財物行為之間並無必然之因果關係。本案如上所述，
    既無積極證據足資認定被告等確有對告訴人施詐以騙取不法
    財物之行為，亦無法排除被告等在經濟狀況不佳之情況下，
    反而會因此想儘速完工，賺取工程利潤，俾以改善經濟狀況
    之可能性下，自難僅以被告等於本件工程施作當時之經濟狀
    況欠佳一節，即推認被告等人確實具有詐騙他人之意圖及行
    為。
  (八)綜上各節理由，公訴人所引證據，均不足以證明被告乙○○
    、丙○○確有公訴意旨所指之詐欺取財及違背建築術成規之
    行為，此外復無其他積極證據，足為被告等犯罪之佐證，應
    認不能證明被告乙○○、丙○○犯罪。
六、原審法院經審理結果，為被告乙○○、丙○○無罪之諭知，
    經核並無不合。公訴人仍執陳詞，略以：被告乙○○、丙○○不僅於施工時偷工減料，使建物基礎部分有嚴重瑕疵，且
    因違反建築技術成規，面對臺灣經常性地震，其施作建物有
    掉落之高度可能，已造成公共危險；又被告二人復隱匿此情
    ，再度詐取告訴人工程款六十萬元後，即未繼續施工云云。
    指摘原審判決不當，而提起上訴。惟依諸上揭各節說明，均
    不足以證明被告乙○○、丙○○所為該當刑法詐欺取財及違
    背建築術成規之要件，本件要屬因承攬建築工程所生瑕疵之
    之民事糾葛，是檢察官上訴為無理由，應予駁回。
七、被告丙○○經合法傳喚，無正當之理由不到庭，爰不待其陳
    述，逕行判決。
據上論斷，應依刑事訴訟法第三百七十一條、三百六十八條，判
決如主文。
本案經檢察官呂丁旺到庭執行職務。
中    華    民    國     95    年    7    月    19    日
                  刑事第十八庭審判長法  官  溫耀源
                                    法  官  邱同印
                                    法  官  段景榕
以上正本證明與原本無異。
不得上訴。
                                    書記官  陳靜姿
中    華    民    國     95    年    7    月    20     日


司法院資訊處製作；財團法人民間司法改革基金會備份。
